【裁判字號】    97,上易,437
【裁判日期】    970422
【裁判案由】    竊盜
【裁判全文】
臺灣高等法院刑事判決                 97年度上易字第437號
上  訴  人
即  被  告  甲○○
上列上訴人因竊盜案件，不服臺灣臺北地方法院96年度易字第
2021號，中華民國97年1月17日第一審判決（起訴案號：臺灣臺
北地方法院檢察署96年度偵字第14897號），提起上訴，本院判
決如下：
    主  文
上訴駁回。
    事  實
一、甲○○前有多次竊盜前科，最後一次犯罪科刑執行完畢紀錄
    係民國（下同）95年間因竊盜案件，先後經臺灣台北地方法
    院以95年度簡字第3107號判處有期徒刑5月、臺灣板橋地方
    法院判處有期徒刑3月，經臺灣台北地方法院以96年度聲字
    第47號裁定應執行有期徒刑6月，先入監執行，於96年2月1
    日易科罰金執行完畢。猶不知悔改，竟基於意圖為自己不法
    所有之犯意，於96年7月8日12時28分許，在臺北市中山區○
    ○○路○段178號1樓「屈臣氏」商店內，竊取商品陳列架上
    之曼秀雷敦防曬乳液4瓶、曼秀雷敦洗面乳2瓶、露得清洗面
    乳2瓶、露得清抗青春痘洗面乳2瓶，藏置於自己實力支配之
    衣褲口袋或腹部中，並未結帳而竊取得手。嗣因店員乙○○
    發現即在甲○○背後監視，甲○○發覺被監視後，旋即將物
    品丟置於店內陳列架上，經店員報警而查獲上情。
二、案經臺北市政府警察局中山分局報請臺灣臺北地方法院檢察
    署檢察官偵查聲請簡易判決處刑，經原審認不宜以簡易判決
    處刑，改依通常程序審理。
    理  由
一、按被告以外之人於審判外之言詞或書面陳述，除法律有規定
    者外，不得作為證據；又被告以外之人於審判外之陳述，雖
    不符合同法第159條之1至第159條之4之規定，但經當事人於
    審判程序同意作為證據，法院審酌該言詞陳述或書面陳述作
    成時之情況，認為適當者，亦得為證據。當事人、代理人或
    辯護人於法院調查證據時，知有第159條第1項不得為證據之
    情形，而未於言詞辯論終結前聲明異議者，視為有前項之同
    意，刑事訴訟法第159條第1項及第159條之5分別定有明文。
    查本判決下列所引用之各該被告以外之人於審判外之陳述（
    包含書面陳述），雖屬傳聞證據，惟當事人於原審及本院審
    理中均表示同意作為證據方法而不予爭執，且迄至言詞辯論
    終結前亦未再聲明異議，本院審酌上開證據資料製作時之情
    況，尚無違法不當及證明力明顯過低之瑕疵，亦認為以之作
    為證據應屬適當，故揆諸前開規定，爰逕依刑事訴訟法第15
    9條之5規定，認前揭證據資料均有證據能力，先予敘明。至
    被告竊得之贓物，係被害人自行取交警方為證，並經被害人
    領回，並非警違法搜索扣押所得之物，自有證據能力。
二、訊據被告矢口否認有何竊盜犯行，辯稱：伊沒有將店內物品
    藏放在身上衣褲內，那些物品都是店員自己拿去交給警員，
    伊並無偷竊行為。於本院審理時辯稱：證人在伊身上並未扣
    得任何贓物，贓物領據上所載物品均非在伊身上起出，且無
    伊將上開物品丟棄於陳列架上之錄影監視畫面，並無證據足
    認伊行竊云云。惟查：
  (一)證人乙○○於原審審理中證稱：當日我覺得被告的行徑很奇
    怪，因為我看到被告手上拿的3條洗面乳等東西突然不見了
    ，被告就開始在逛，我跟著被告，被被告發現後，被告就向
    我要了1個籃子，後來因為有其他客人，我離開一下，等回
    來時就發現籃子內有被告之前拿的洗面乳等東西，被告並說
    我不買了。我有看到被告將未結帳商品放在褲子口袋，後來
    查看監視器發現，被告還有將商品藏在腹部之情形。我在店
    內檢查後，就將被告沿路亂丟之物品撿拾起來交給警察。嗣
    後由我等領回等語（見原審97年1月3日審判筆錄第3頁至第5
    頁）。按證人乙○○與被告並無恩怨，此為被告所不爭執，
    渠所為前揭證述應無故意誣陷被告之必要。再經原審當庭播
    放卷附店內被告行為當時之監視錄影光碟結果：其中監視錄
    影C4部分：被告確實有在監視錄影時間12點51分，從物架上
    拿取物品後，可看見被告接著右手中出現一白色物品，並隨
    即將右手放入右後口袋。監視錄影C2部分：監視錄影畫面12
    點34分，被告出現在畫面中，即可看到被告蹲下身拿取白色
    物品沿畫面右後方走去，並將外套調整好，再走至畫面左方
    蹲下拿取物品，站起來後再將物品放入胸中等情，有原審97
    年1月3日勘驗筆錄1件在卷足憑，亦與證人乙○○前揭證述
    情節相符合。足認被告確實有於前揭時、地著手竊取商品陳
    列架上之曼秀雷敦防曬乳液4瓶、曼秀雷敦洗面乳2瓶、露得
    清洗面乳2瓶、露得清抗青春痘洗面乳2瓶，藏置於自己實力
    支配之衣褲口袋或腹部中，並未結帳之情甚明。雖監視錄影
    設備未能錄得被告將贓物再放回陳列架之畫面，亦足堪認定
    被告有事實欄所載竊行，是被告所辯均係卸責之詞，不足採
    信。
  (二)被告雖未及通過櫃檯，將物品攜離店外，即因為店員發覺，
    而將上開物品再棄置於店內，惟被告前揭行竊過程已為屈臣
    氏店透過監視錄影設備全程掌控，可知被告已將店內陳列架
    上之曼秀雷敦防曬乳液4瓶、曼秀雷敦洗面乳2瓶、露得清洗
    面乳2瓶、露得清抗青春痘洗面乳2瓶，藏置於自己實力支配
    之衣褲口袋或腹部中而持有之；該等物品既已屬置於被告實
    力支配範圍內，則無論上開竊得物品是否已處於被告可得自
    由處分之安全狀態，均不影響被告竊盜既遂之該當。被告以
    店員未當場在伊身上扣得贓物，否認有竊盜犯行云云，自不
    足採。
  (三)本件被告犯行事證明確，洵堪認定，應依法論科。
二、核被告所為，係犯刑法第320條第1項之竊盜罪。又查被告有
    如事實欄所示刑之執行紀錄，此有臺灣高等法院被告前案紀
    錄表附卷足稽，被告於5年內故意再犯本件有期徒刑以上之
    罪，為累犯，應依刑法第47條第1項加重其刑。原審因適用
    刑法第320條第1項、第47條第1項、第41條第1項前段，刑法
    施行第1條之1，審酌被告不思以己力正當謀生，反意圖不勞
    而獲，侵害他人之財產權，所為實屬非是，且參酌被告犯罪
    之動機、目的、犯罪後態度，及本案所竊得物品價值不高等
    一切情狀，量處被告有期徒刑4月，並諭知易科罰金之折算
    標準。並以被告雖曾有多次竊盜前科，然該等犯罪前科情節
    尚非重大，而本件所竊物品價值不高，實難謂被告積習已深
    ，顯有犯罪之習慣，而認查無證據證明被告因遊蕩或懶惰成
    習而犯罪之情形，且認本案判決所科處之有期徒刑，應足收
    刑罰執行矯正之效，而認尚無依公訴人之請求，依刑法第90
    條第1項規定，對被告宣告強制工作之必要。經核認事用法
    均無違誤，量刑亦稱妥適。被告上訴仍執陳詞否認犯罪，為
    無理由，應予駁回。
據上論斷，應依刑事訴訟法第368條，判決如主文。
本案經檢察官邱美育到庭執行職務。
中    華    民    國    97    年    4     月    22    日
                  刑事第十六庭審判長法  官  溫耀源
                                    法  官  許增男
                                    法  官  王敏慧
以上正本證明與原本無異。
不得上訴。
                                    書記官  丁淑蘭
中    華    民    國    97    年    4     月    22    日
附錄本件論罪科刑法條全文：
刑法第三百二十條：
（普通竊盜罪、竊佔罪）
意圖為自己或第三人不法之所有，而竊取他人之動產者，為竊盜
罪，處 5 年以下有期徒刑、拘役或 5 百元以下罰金。
意圖為自己或第三人不法之利益，而竊佔他人之不動產者，依前
項之規定處斷。
前二項之未遂犯罰之。


司法院資訊處製作；財團法人民間司法改革基金會備份。
